【裁判字號】    94,簡上,313
【裁判日期】    950125
【裁判案由】    違反毒品危害防制條例
【裁判全文】
臺灣臺南地方法院刑事判決             94年度簡上字第313號
上  訴  人  臺灣臺南地方法院檢察署檢察官
被      告  乙○○
                      號（現因另案羈押在台灣台南看守所
右列上訴人因違反毒品危害防制法案件，不服本院臺南簡易庭94
年度簡字第1855號中華民國94年8月31日第一審簡易判決（起訴
案號：94年度毒偵字第1565號）及移送併辦（臺灣臺南地方法院
檢察署94年度毒偵字第2323、2584號），提起上訴，本院管轄之
第二審合議庭自為第一審判決如左：
    主  文
原判決撤銷。
乙○○連續施用第二級毒品，累犯，處有期徒刑拾月。扣案之
吸食器壹組、玻璃燈泡壹組、吸管壹支均沒收之。
    事  實
一、乙○○曾於民國90年間因槍砲彈藥刀械管制條例，經本院判
    處有期徒刑四月確定，於92年1月22日執行完畢。
二、乙○○復於94年間因施用毒品案件，經本院94年度毒聲字17
    9號裁定送觀察、勒戒後，認無繼續施用毒品之傾向，於94
    年4月24日執行完畢（先於同年月20日釋放），由台灣台南
    地方法院檢察署檢察官於94年4月20日以94年度戒毒偵字第
    797 號不起訴處分確定。
三、乙○○明知安非他命係毒品危害防制條例所明定之第二級毒
    品，不得持有及施用，竟於觀察、勒戒處分執行完畢釋放後
    五年內又基於施用第二級毒品安非他命之概括犯意，自94年
    5 月初某日起，至同年8月15日，連續在台南縣市不詳地點
    ，以燒烤方式，施用第二級毒品安非他命多次，嗣分別(1)於
    94 年6月10日下午1時30分許，在臺南市○○區○○路2段
    532號「統一超商」前，因攜帶安非他命吸食器經警當場查
    獲，扣得安非他命吸食器一組，並經採尿送驗，檢出安非他
    命陽性反應。(2)於94年7月4日上午0時30分許，在臺南縣永
    康市○○○路333號前，因經警當場查獲，扣得玻璃燈泡器一
    組、吸管一支，並經採尿送驗，檢出安非他命陽性反應。(3)
    於94年8月17日上午0時30分許，在臺南縣歸仁鄉○○路○段
    372號前經警當場查獲，並經採尿送驗，檢出安非他命陽性
    反應。
四、案經臺南市警察局第四分局報請台灣台南地方法院檢察署檢
    察官偵查後聲請簡易判決處刑，及移送併案審理。
    理  由
一、前揭事實，迭據被告於本院審理時坦承不諱，並被告經警查
    獲之時所採集之尿液，經分別送請長榮大學檢驗之結果，確
    均呈甲基安非他命之陽性反應，有確認報告三紙及其尿液年
    籍對照表附卷可稽。此外，並有吸食器一組、玻璃燈泡一組
    、吸管一支扣案可憑。是被告之自白核與事實相符，堪信為
    真實。
二、被告前於94年間因施用毒品案件，經本院94年度毒聲字179
    號裁定送觀察、勒戒後，認無繼續施用毒品之傾向，於94年
    4月24日執行完畢（先於同年月20日釋放），由台灣台南地
    方法院檢察署檢察官於94年4月20日以94年度戒毒偵字第797
    號不起訴處分確定，有該不起訴處分書一紙及台灣高等法院
    被告前案紀錄表可按。其再犯如事實欄三所載之犯行，係於
    戒治處分執行完畢釋放後，五年內再犯施用第二級毒品之罪
    ，係屬再犯。
三、按安非他命係屬第二級毒品，毒品危害防制條例第二條第二
    項規定甚明。核被告所為，係犯同條例第十條第二項之施用
    第二級毒品罪。其多次持有安非他命後，進而施用，其持有
    行為應被其施用之行為所吸收，不另論罪。被告先後多次施
    用毒品犯行，時間緊接，觸犯構成要件相同之罪名，顯係基
    於概括犯意反覆為之，應依連續犯之規定論以一罪，並加重
    其刑。另被告有如事實欄所載之罪刑，有台灣高等法院被告
    全國前案紀錄表在卷可按，其於五年之內再犯本件有期徒刑
    以上之罪，為累犯，應依法加重其刑，並依法遞加重之。聲
    請意旨雖未論及被告自94年6月10日起至同年8月15日止，施
    用第二級毒品安非命之犯行（即移送併辦部分），惟此部分
    與前揭論罪科刑部分有連續犯關係，屬裁判上一罪，自為起
    訴效力所及，且經檢察官聲請併案審理，本院當得加以審酌
    ，附此敘明。
四、原審以被告犯行明確，依法論罪科刑，原非無見，移送併辦
    部分與起訴部分有連續犯之裁判上一罪關係，原審就公訴人
    移送併辦部分，未及審酌，公訴人上訴指為不當，應認為有
    理由，應將原判決撤銷，由本院管轄之第二審合議庭自為判
    決。爰審酌被告前有施用毒品前科，竟再施用，顯見其意志
    不堅，復參酌所犯施用毒品行為係戕害自己身心健康及其犯
    罪後態度等一切情狀，量處如主文所示之刑，以資懲儆。另
    扣案之吸食器一組、玻璃燈泡一組、吸管一支，為被告所有
    供吸食第二級毒品所用之物，業經供述在卷，依法沒收之。
五、按檢察官聲請以簡易判決處刑之案件，經法院認為有第四百
    五十一條之一第四項但書之情形者，應適用通常訴訟程序審
    判之。又對於簡易判決之上訴，準用刑訴法第三編第一章及
    第二章之規定。管轄第二審之地方法院合議庭受理簡易判決
    上訴案件，應依通常程序審理，其認案件有刑訴法第四百五
    十二條之情形者，應撤銷原判決，逕依通常程序為第一審判
    決，刑事訴訟法第四百五十二條、法院辦理刑事訴訟簡易程
    序案件應行注意事項第十四項分別定有明文。查本案被告經
    本院判處有期徒刑十月，其刑期不得易科罰金，即有刑事訴
    訟法第四百五十一條之一第四項但書第一款之情形，依前揭
    法律規定，應由本院合議庭逕依通常程序審理後，而為第一
    審之判決，如不服本判決，仍得於法定上訴期間內提起上訴
    ，附此敘明。
據上論斷，應依刑事訴訟法第四百五十五條之一第三項、第四百
五十二條、第三百六十九條第一項前段、第二百九十九條第一項
前段，毒品危害防制條例第十條第二項，刑法第十一條前段、第
五十六條、第四十七條、第三十八條第一項第二款，判決如主文
。
本案經檢察官甲○○到庭執行職務
中    華    民    國    95    年    1     月    25    日
                  刑事第九庭
                      審判長法  官  蔡奇秀
                            法  官  黃欣怡
                            法  官  楊佳祥
以上正本證明與原本無異。
如不服本判決，應於收受送達後10日內向本院提出上訴書狀（應
附繕本）。
                            書記官  黃瓊蘭
中    華    民    國    95    年    1     月    26    日
附錄本案論罪科刑法條全文：
毒品危害防制條例第十條第二項：
  施用第二級毒品者，處三年以下有期徒刑。


司法院資訊處製作；財團法人民間司法改革基金會備份。
